# 系统集成项目能否通过合同履约成本确认问题

提问人：691071920 时间：2021-08-02 11:02:01
老师您好，我们公司是做系统集成服务的，前期投入很多软件、硬件及集成服务，我们目前是以对方验收作为收入确认的时点，前期投入的成本可否通过合同履约成本来进行归集，之前看您帖子您说合同履约成本多是无实物形态的技术服务或劳务，我们这种系统集成有很多是有形的资产投入，不知道可适用合同履约成本。

回答人：chenyiwei
如果整个系统集成合同属于一个单项履约义务，且在完工时一次性确认收入，则这种情况下可以采用以下多种方法之一：
1 、将全部成本（含外购设备和自行发生的安装调试成本）均在合同履约成本中归集；
2 、将外购设备、软件等成本仍归入存货，自行发生的安装调试成本作为合同履约成本；
3 、如果外购设备、软件在总成本中占比较高且安装调试过程较简单、周期较短，也可以全部作为在产品核算。

提问人：13757187143 时间：2021-08-09 23:03:00
陈版，企业专门购买“安装调试”服务用来转售的，是否符合存货定义呢

回答人：chenyiwei
实务中是否不大可能出现这种情况？